臺灣桃園地方法院刑事判決　　　　　　 100年度侵訴字第42號
公　訴　人　臺灣桃園地方法院檢察署檢察官
被　　　告　許國葵
選任辯護人　廖克明律師
上列被告因妨害性自主案件，經檢察官提起公訴（99年度偵字第
17786號），本院判決如下：
    主  文
許國葵犯乘機性交罪，處有期徒刑參年陸月。
    事  實
一、許國葵前於民國99年6 月間雇用代號0000-0000 號之女子（
    真實姓名年籍資料詳卷，下稱A 女）在許國葵經營之釣蝦場
    工作，A 女因個人因素無法繼續工作，許國葵遂與A 女約定
    碰面商談工作事宜，A 女於99年6 月13日晚間8 時許，應約
    與許國葵在桃園縣楊梅市愛買量販店前會合，A 女並應許國
    葵之邀搭乘許國葵駕駛之車牌號碼9G-5220 號自小客車，許
    國葵見A 女心情不佳，即提議喝酒解悶，並停車前往路旁之
    便利商店購買啤酒，2 人在車上喝酒聊天，嗣A 女因不勝酒
    力感到頭暈，許國葵見狀，竟基於乘機性交之犯意，駕車前
    往位於桃園縣楊梅鎮○○○路○ 段56巷1 號之凱萊汽車旅館
    ，並攙扶A 女進入該汽車旅館310 號房內，利用A 女酒醉、
    意識不清致不能抗拒之際，脫去A 女下半身衣物，以生殖器
    插入A 女陰道之方式性交得逞1 次。嗣A 女酒醒後驚覺自己
    下半身未著衣物，心覺有異，即要求回家，許國葵將A 女載
    回會合地點後，A 女旋前往找尋友人胡婉慎並哭訴遭性侵之
    事，胡婉慎聽聞後氣憤難平陪同A 女找許國葵理論，雙方發
    生爭執，胡婉慎即陪同A 女報警處理，經警調查始悉上情。
二、案經A 女訴由桃園縣政府警察局楊梅分局報告臺灣桃園地方
    法院檢察署檢察官偵查後起訴。
    理  由
一、按被告以外之人於審判外之陳述，雖不符刑事訴訟法第159
    條之1 至第159 條之4 之規定，而經當事人於審判程序同意
    作為證據，法院審酌該言詞陳述或書面陳述作成時之情況，
    認為適當者，亦得為證據。當事人、代理人或辯護人於法院
    調查證據時，知有第159 條第1 項不得為證據之情形，而未
    於言詞辯論終結前聲明異議者，視為有前項之同意，刑事訴
    訟法第159 條之5 定有明文。查本件被告於言詞辯論終結前
    ，對於下述本院採為認定犯罪事實依據之各項供述證據之證
    據能力，均未聲明異議，復經本院於審理時逐一提示予被告
    表示意見，本院審酌該等供述證據之取得過程並無瑕疵，與
    本案待證事實間復具有相當之關聯性，以之為本案證據並無
    不當，自得採為本件認定事實之基礎，合先敘明。
二、訊據被告固坦認前揭其駕車載A 女前往汽車旅館並於汽車旅
    館房間內性交等情，惟否認乘機性交之犯行，辯稱：A 女在
    車上主動提議到汽車旅館內喝酒，2 人到汽車旅館後，A 女
    主動脫衣要求性交，其起先拒絕，後因禁不起A 女要求才答
    應與A 女性交，2 人性交之事已獲A 女同意，本案係A 女有
    心設計云云。辯護人則另辯稱：A 女酒量不錯，應不致酒醉
    ，A 女指訴應非事實，A 女事後求償未遂始報警處理，益見
    被告確係無辜等語。經查：
  (一)上揭事實業經證人A 女、胡婉慎於本院審理時證述明確，並
    有內政部警政署刑事警察局鑑定書可憑，復有驗傷診斷書、
    刑案現場照片及現場勘察紀錄等件可佐，且被告亦自承前揭
    與A 女在汽車旅館房內性交等情，堪以認定。
  (二)被告雖以前詞置辯，惟被告所辯與證人A 女之證詞不符，且
    審酌被告所辯，被告在警詢時否認曾在汽車旅館內與A 女性
    交云云（見偵查卷第6 頁），待前開鑑定報告結果顯示被害
    人身上採樣檢體之DNA 與被告DNA 之型別相同時（見偵查卷
    第115 頁），被告始在檢察官之質問下，改辯稱係因被害人
    挑逗，2 人始發生性行為云云（見偵查卷第139 頁），被告
    所辯前後不符，已難採信，況被告於審理時對檢察官詢問A
    女如何自行脫衣、主動挑逗及要求性交等節，均以含混之詞
    帶過，並無法清楚說明，且多所反覆，此觀審判筆錄之記載
    自明（見本院卷第40頁），又審酌被告辯詞，被告駕駛車輛
    赴約主動買酒並搭載A 女至汽車旅館，過程中具主導地位，
    其身為男性，案發時甫55歲，雖屆中年，然與A 女相較，仍
    占有體力上之優勢，所辯實與常理相違，自難採信；反觀證
    人A 女之證詞，其就2 人見面緣由、因喝酒感到頭暈致失去
    意識及酒醒後發覺遭性侵等節所為之證詞，與其於警詢、偵
    查時之指訴分別比對後大體相符，亦無何重大矛盾之處，自
    屬可信，足見A 女證指遭被告性侵乙節，應係事實。至辯護
    人前揭所辯則與前開事證不合，且胡婉慎、A 女於案發後找
    被告理論，雙方發生衝突乙節，核屬案發後雙方無法協調所
    生之爭執，要難以此遽指證人胡婉慎、A 女所言不實，況以
    本案情節而論，胡婉慎等人並非於案發前或案發時至現場守
    候被告，自與一般俗稱「仙人跳」之詐財行為不同，彼等於
    案發後因氣憤難平尋找被告理論，亦難謂此與常情相違，辯
    護人所辯應係誤會。本案事證明確，被告犯行堪以認定，應
    依法論科。
三、核被告所為，係犯刑法第225 條第1 項之乘機性交罪。爰審
    酌被告為圖一己性慾滿足，竟不顧A 女性自主權及心靈感受
    ，利用A 女醉酒，意識不清、不能抗拒之際，擅對A 女為性
    交犯行，造成A 女心理上難以磨滅之陰影，應受非難，兼衡
    被告犯罪之動機、目的、手段、素行尚稱良好及犯後態度等
    一切情狀，量處如主文所示之刑，以資懲儆。
據上論斷，應依刑事訴訟法第299條第1項前段，刑法第225條第1
項，判決如主文。 
本案經檢察官張聰耀到庭執行職務。
中    華    民    國   100    年    10    月    5     日
                  刑事第十三庭審判長法  官  蔡虔霖
                                    法  官  葉韋廷
                                    法  官  陳正昇
以上正本證明與原本無異。
如不服本判決應於收受判決後10日內向本院提出上訴書狀，並應
敘述具體理由。其未敘述上訴理由者，應於上訴期間屆滿後20日
內向本院補提理由書(均須按他造當事人之人數附繕本)「切勿逕
送上級法院」。
                                    書記官  陳雅婷
中    華    民    國   100    年    10    月    5     日
附錄本案論罪科刑依據之法條：
中華民國刑法第225條
（乘機性交猥褻罪）
對於男女利用其精神、身體障礙、心智缺陷或其他相類之情形，
不能或不知抗拒而為性交者，處 3 年以上 10 年以下有期徒刑
。
對於男女利用其精神、身體障礙、心智缺陷或其他相類之情形，
不能或不知抗拒而為猥褻之行為者，處 6 月以上 5 年以下有期
徒刑。
第 1 項之未遂犯罰之。